最高法院刑事判決　　　　　　　　　　　　　　　八十六年度台上字第四六六四號
　　上　訴　人　甲○○
　　選任辯護人　曹肇揆律師
右上訴人因違反麻醉藥品管理條例案件，不服台灣高等法院中華民國八十五年九月十
八日第二審判決（八十五年度上訴字第三○三九號，起訴案號：台灣板橋地方法院檢
察署八十四年度偵字第一五二三○號），提起上訴，本院判決如左：
    主  文
原判決撤銷，發回臺灣高等法院。
  　理  由
本件原判決認定上訴人甲○○綽號「阿久」，曾因違反藥事法案件，經臺灣板橋地方
法院判處有期徒刑一年一月，因縮短刑期，於民國八十四年三月十七日執行完畢，猶
不知悔改，明知安非他命被列為麻醉藥品管理條例之化學合成麻醉藥品，不得非法販
賣，竟意圖營利，基於概括之犯意，連續自八十四年五月間起至同年七月中旬止，在
臺北縣樹林鎮○○街三十九號五樓二○一室住處，以每包○‧一公克安非他命高於進
價之新臺幣（下同）一千元之價格，每次販賣一包至三包，共販賣七、八次給沈玩真
牟利。又基於上述意圖營利之概括犯意，於八十四年四、五月間，以電話00000
00為聯絡工具，在其臺北縣樹林鎮○○街三十九號五樓二○一室住處，及周明仁臺
北縣樹林鎮住處，每次以約七、八公克安非他命高於進價約二、三萬元之價格，共販
賣十次給周明仁牟利，嗣於八十四年七月三十日經警查獲周明仁，進而查知上情等情
。因而撤銷第一審諭知上訴人無罪之不當判決，改判論處上訴人連續非法販賣化學合
成麻醉藥品（累犯）罪刑，固非無見。惟查：共同被告不利於己之陳述，雖得採為其
他共同被告犯罪之證據，惟此項不利於己之陳述，依刑事訴訟法第一百五十六條第二
項之規定，仍應調查其他必要之證據以察其是否與事實相符，尚不能僅憑此項供述為
其他共同被告犯罪事實之認定。本件上訴人始終否認有販賣安非他命給沈玩真及周明
仁情事，而原判決認定上訴人有連續販賣安非他命給沈玩真、周明仁之犯行，係以沈
玩真、周明仁於警訊及第一審偵審中之供詞為其所憑之唯一證據。但沈玩真、周明仁
分別供述向上訴人購買安非他命等語，究僅屬片面之陳述，其所述是否確與事實相符
，原判決並未說明經由何項之調查或有何補強證據可資參證，乃竟僅以其片面陳述為
唯一證據，即認定上訴人有前開犯行，尚嫌速斷，於法已有未合。次查於八十四年四
、五月間在台北縣樹林鎮周明仁住處託周明仁購買安非他命十幾次之卓志龍於偵查中
供明看過安非他命之賣主即上訴人（八十四年度偵字第一三三三六號卷第十九頁反面
）。原審對此項供述，未加以調查，難謂無應於審判期日調查之證據而未予調查之違
法。上訴意旨指摘原判決不當，非無理由，應認有撤銷發回更審之原因。
據上論結，應依刑事訴訟法第三百九十七條、第四百零一條，判決如主文。
中      華      民      國    八十六    年      八      月      七      日
                              最高法院刑事第一庭
                                  審判長法官  黃  雅  卿
                                        法官  楊  文  翰
                                        法官  陳  正  庸
                                        法官  陳  世  雄
                                        法官  林  錦  芳
      右正本證明與原本無異
                                              書  記  官
中      華      民      國    八十六    年      八      月     十三     日
